---
title: "Cálculo de vida útil restante en maquinaria mediante técnicas de Inteligencia Artificial Parte 1"
output: html_notebook
---
Autor: Iñigo Rekalde
Fecha: 28-02-2019


Preparación del entorno
```{r}
# Fijar el directorio de trabajo
setwd("~/Personal/Master/TFM/R/Def")

# Instalar las librerias si no están instaladas
# install.packages("paquete")
# Cargar librerias
library(dplyr)
library(zoo)
library(ggplot2)
library(reshape2)
library(caret)
```

Preparación para importar
```{r}
# Los datos a importar no contienen cabeceras.
# Se genera un vector con nombres de las columnas. Train y test comparten columnas.
col_nombres <- c("unit_num","time_cycles","ope_set1","ope_set2","ope_set3",
              "sen1","sen2","sen3","sen4","sen5","sen6","sen7","sen8","sen9","sen10",
              "sen11","sen12","sen13","sen14","sen15","sen16","sen17","sen18","sen19","sen20","sen21")
# Columna de RUL de test
col_RUL <- c("RUL")

# Para facilitar la importación se establecen los tipos de datos por columna.
# Las dos primeras son enteros y las restantes son numericas para train y test
col_tipos <- rep("integer", 2)
col_tipos <- c(col_tipos, rep("numeric", 24))
# RUL como númerica
col_tipo_RUL <- c("numeric")
```

Importación de los ficheros:
Datos juego 1 de entrenamiento, test y RUL verdadero Test
```{r}
# Se importa el fichero para entrenar los modelos en un data frame
dftrain1 <- read.table("train_FD001.txt", col.names = col_nombres, colClasses = col_tipos)
# Se importa el fichero para test o validación en un dataframe
dftest1 <- read.table("test_FD001.txt", col.names = col_nombres, colClasses = col_tipos)
# Se importa el fichero con el RUL de test o validación
dfRUL1 <- read.table("RUL_FD001.txt", col.names = col_RUL, colClasses = col_tipo_RUL)
```

Fichero de Test 1 solo quedarse con el último registro de cada motor
```{r}
dftest1ult <- merge(aggregate(time_cycles~unit_num, dftest1,function(x) x[which.max(x)]),dftest1)
# Ordenarlo por número de motor
dftest1ult <- dftest1ult[with(dftest1ult, order(unit_num)), ]
```

Normalizar Juego de datos 1
```{r}
# Generar el modelo de normalizar
normalizardf1 <- preProcess(dftrain1, method = "range", rangeBounds = c(0,1))
# No variation for for: ope_set3, sen1, sen5, sen10, sen16, sen18, sen19

# Normalizar el fichero de entrenamiento
dftrain1norm <- predict(normalizardf1, dftrain1)
# Normalizar el fichero de test
dftest1norm <- predict(normalizardf1, dftest1)
# Normalizar el fichero de test con un único registro por motor
dftest1ultnorm <- predict(normalizardf1, dftest1ult)
```

Eliminar las variables que no varian en el juego de entrenamiento
```{r}
dftrain1norvar <- dftrain1norm[ , -which(names(dftrain1norm) %in% c("ope_set3", "sen1", "sen5", "sen10", "sen16", "sen18", "sen19"))]
```

Gráfico Motor 1 Ciclo 1 sin normalizar
```{r}

gdf <- melt(dftrain1[dftrain1$unit_num == 1, !names(dftrain1) %in% c("unit_num","RUL")], id.vars="time_cycles")
grafico1 <- ggplot(gdf, aes( x=time_cycles, y=value, colour=variable , group=variable))+  
  geom_line()+labs(title = "", x = "Ciclos", y = "")+ 
  theme(plot.title = element_text(hjust = 0.5))+
  guides(color="none")

grafico1

```


Gráfico Motor 1 Ciclo 1 datos normalizados
```{r}
dftrain1normgraf <- dftrain1norvar
dftrain1normgraf$time_cycles <- dftrain1$time_cycles

dftrain1normgraf <- melt(dftrain1normgraf[dftrain1normgraf$unit_num == 0, names(dftrain1normgraf) != "unit_num"],id.vars="time_cycles")

grafico1norm <- ggplot(dftrain1normgraf, aes( x=time_cycles, y=value, colour=variable , group=variable))+  
  geom_line()+labs(title = "", x = "Ciclos", y = "")+ 
  theme(plot.title = element_text(hjust = 0.5))+
  guides(color="none")

grafico1norm

```


Agregar al dataframe training 1 vida Util restante (RUL)
```{r}
# Se generan la vida Util restante RUL para el fichero de entrenamiento

# Primero se calcula cual es el ultimo ciclo de cada motor
por_motor <- group_by(dftrain1, unit_num)
limitemotor <- summarise (por_motor, fin_vida=max(time_cycles))

# se Genera una copia
dftrain1RUL <- dftrain1

# Se agrega temporalmente una columna con el limite de cada motor
dftrain1RUL$fin_vida <- limitemotor$fin_vida[match(dftrain1RUL$unit_num, limitemotor$unit_num)]

# Se calcula la vida restante a partir del limite de fin de vida y del ciclo actual
dftrain1RUL$RUL <- dftrain1RUL$fin_vida - dftrain1RUL$time_cycles

# Se elimina la columna del limite de fin de vida
dftrain1RUL$fin_vida <- NULL
```



Prueba 01a Random Forest Normalización: 
 - Sin normalizar.
 - Sin eliminar datos que no varian  
 - Juego de datos 1
 - Random Forest
 - Solo sensores.
 - 1 parametro.
 - Metodo: oob
 - Metrica RMSE
 - Arboles: 8
 
```{r}

# Parametros de control 
control01 <- trainControl(
  method = "oob")

# Valor para la semilla a la hora de generar numeros aleatorios y que tenga repetitibilidad
set.seed(128)

# Generación del modelo
modelo_rf01 = train(RUL ~ ., data=dftrain1RUL,
                          method='rf',
                          preProcess=NULL,
                          metric = "RMSE",
                          replace = TRUE,
                          tuneLength = 1,
                          ntree = 8,
                          importance=T,
                          trControl = control01)

```

Resultados entrenamiento:
```{r}
print(modelo_rf01)
```


Muestra la importancia de las variables
```{r}
varimp_rf01 <- varImp(modelo_rf01)
print(varimp_rf01)
```

Genera la predicción del tiempo de vida restante sobre los datos de Test
```{r}
prediccion_rf01 <- predict(modelo_rf01, newdata = dftest1ult)
```


Calculo RMSE Test 
```{r}
# Calculo RMSE Test
prediccion_ord <- prediccion_rf01[order(as.integer(names(prediccion_rf01)))]

er_test <- (prediccion_ord - dfRUL1$RUL)
RMSE_test_rf01 <- sqrt(mean(er_test^2))

print("RMSE datos Test:")
print(RMSE_test_rf01)

```



Prueba 01b Random Forest Normalización: 
 - Sin normalizar.
 - Eliminados datos que no varian  
 - Juego de datos 1
 - Random Forest
 - Solo sensores.
 - 1 parametro.
 - Metodo: oob
 - Metrica RMSE
 - Arboles: 8
 
```{r}
# Eliminar las vaariables que no varian
dftrain1RULvar <- dftrain1RUL[ , -which(names(dftrain1RUL) %in% c("ope_set3", "sen1", "sen5", "sen10", "sen16", "sen18", "sen19"))]

# Parametros de control 
control01b <- trainControl(
  method = "oob")

# Valor para la semilla a la hora de generar numeros aleatorios y que tenga repetitibilidad
set.seed(128)

# Generación del modelo
modelo_rf01b = train(RUL ~ ., data=dftrain1RULvar,
                          method='rf',
                          preProcess=NULL,
                          metric = "RMSE",
                          replace = TRUE,
                          tuneLength = 1,
                          ntree = 8,
                          importance=T,
                          trControl = control01b)

```


Resultados entrenamiento:
```{r}
print(modelo_rf01b)
```

Muestra la importancia de las variables:
```{r}
varimp_rf01b <- varImp(modelo_rf01b)
print(varimp_rf01b)
```


Eliminar las variables que no varian en el juego de test
```{r}
dftest1ultvar <- dftest1ult[ , -which(names(dftest1ult) %in% c("ope_set3", "sen1", "sen5", "sen10", "sen16", "sen18", "sen19"))]
```


Genera la predicción del tiempo de vida restante sobre los datos de Test
```{r}
prediccion_rf01b <- predict(modelo_rf01b, newdata = dftest1ultvar)
```

Calculo RMSE Test 
```{r}
# Calculo RMSE Test

prediccion_ord <- prediccion_rf01b[order(as.integer(names(prediccion_rf01b)))]

er_test <- (prediccion_ord - dfRUL1$RUL)
RMSE_test_rf01b <- sqrt(mean(er_test^2))

print("RMSE datos Test:")
print(RMSE_test_rf01b)

```


Prueba 01c Random Forest Normalización: 
 - Datos normalizados.
 - Sin eliminar datos que no varian  
 - Juego de datos 1
 - Random Forest
 - Solo sensores.
 - 1 parametro.
 - Metodo: oob
 - Metrica RMSE
 - Arboles: 8
 
```{r}
# Agregar el tiempor de vida útil restante
dftrain1normRUL <- dftrain1norm
dftrain1normRUL$RUL <- dftrain1RUL$RUL

# Parametros de control 
control01c <- trainControl(
  method = "oob")

# Valor para la semilla a la hora de generar numeros aleatorios y que tenga repetitibilidad
set.seed(128)

# Generación del modelo
modelo_rf01c = train(RUL ~ ., data=dftrain1normRUL,
                          method='rf',
                          preProcess=NULL,
                          metric = "RMSE",
                          replace = TRUE,
                          tuneLength = 1,
                          ntree = 8,
                          importance=T,
                          trControl = control01c)

```


Resultados:
```{r}
print(modelo_rf01c)
```

Muestra la importancia de las variables:
```{r}
varimp_rf01c <-varImp(modelo_rf01c)
print(varimp_rf01c)
```


Normaliza los datos de Test
```{r}
dftest1ultnorm <- predict(normalizardf1, dftest1ult)
```


Genera la predicción del tiempo de vida restante sobre los datos de Test
```{r}
prediccion_rf01c <- predict(modelo_rf01c, newdata = dftest1ultnorm)
```


Calculo RMSE Test 
```{r}
# Calculo RMSE Test

prediccion_ord <- prediccion_rf01c[order(as.integer(names(prediccion_rf01c)))]

er_test <- (prediccion_ord - dfRUL1$RUL)
RMSE_test_rf01c <- sqrt(mean(er_test^2))

print("RMSE datos Test:")
print(RMSE_test_rf01c)

```



Prueba 01d Random Forest Normalización: 
 - Datos normalizados.
 - Eliminados datos que no varian  
 - Juego de datos 1
 - Random Forest
 - Solo sensores.
 - 1 parametro.
 - Metodo: oob
 - Metrica RMSE
 - Arboles: 8
 
 
```{r}
# Agregar el tiempor de vida útil restante
dftrain1normRULvar <- dftrain1norvar
dftrain1normRULvar$RUL <- dftrain1RUL$RUL

# Parametros de control 
control01d <- trainControl(
  method = "oob")

# Valor para la semilla a la hora de generar numeros aleatorios y que tenga repetitibilidad
set.seed(128)

# Generación del modelo
modelo_rf01d = train(RUL ~ ., data=dftrain1normRULvar,
                          method='rf',
                          preProcess=NULL,
                          metric = "RMSE",
                          replace = TRUE,
                          tuneLength = 1,
                          ntree = 8,
                          importance=T,
                          trControl = control01d)

```


Resultados entrenamiento:
```{r}
print(modelo_rf01d)
```

Muestra la importancia de las variables:
```{r}
varimp_rf01d <- varImp(modelo_rf01d)
print(varimp_rf01d)
```


Eliminar las variables que no varian en el juego de test
```{r}
dftest1ultnormvar <- dftest1ultnorm[ , -which(names(dftest1ultnorm) %in% c("ope_set3", "sen1", "sen5", "sen10", "sen16", "sen18", "sen19"))]
```


Genera la predicción del tiempo de vida restante sobre los datos de Test
```{r}
prediccion_rf01d <- predict(modelo_rf01d, newdata = dftest1ultnormvar)
```


Calculo RMSE Test 
```{r}
# Calculo RMSE Test

prediccion_ord <- prediccion_rf01d[order(as.integer(names(prediccion_rf01d)))]

er_test <- (prediccion_ord - dfRUL1$RUL)
RMSE_test_rf01d <- sqrt(mean(er_test^2))

print("RMSE datos Test:")
print(RMSE_test_rf01d)

```


Prueba 01e Random Forest Eliminar id de motor: 
 - Datos normalizados.
 - Eliminados datos que no varian.
 - Eliminado el id del motor
 - Juego de datos 1
 - Random Forest
 - Solo sensores.
 - 1 parametro.
 - Metodo: oob
 - Metrica RMSE
 - Arboles: 8
 
 
```{r}
# Eliminar el numero de moto unit_num 
dftrain1normRULvarnum <- dftrain1normRULvar
dftrain1normRULvarnum$unit_num <- NULL


# Parametros de control 
control01e <- trainControl(
  method = "oob")

# Valor para la semilla a la hora de generar numeros aleatorios y que tenga repetitibilidad
set.seed(128)

# 
modelo_rf01e = train(RUL ~ ., data=dftrain1normRULvarnum,
                          method='rf',
                          preProcess=NULL,
                          metric = "RMSE",
                          replace = TRUE,
                          tuneLength = 1,
                          ntree = 8,
                          importance=T,
                          trControl = control01e)

```


Resultados entrenamiento:
```{r}
print(modelo_rf01e)
```

Muestra la importancia de las variables:
```{r}
varimp_rf01e <- varImp(modelo_rf01e)
print(varimp_rf01e)
```


Eliminar las variables que no varian en el juego de test y el numero de motor
```{r}
dftest1ultnormvarnum <- dftest1ultnorm[ , -which(names(dftest1ultnorm) %in% c("unit_num", "ope_set3", "sen1", "sen5", "sen10", "sen16", "sen18", "sen19"))]
```


Genera la predicción del tiempo de vida restante sobre los datos de Test
```{r}
prediccion_rf01e <- predict(modelo_rf01e, newdata = dftest1ultnormvarnum)
```


Calculo RMSE Test 
```{r}
# Calculo RMSE Test

prediccion_ord <- prediccion_rf01e[order(as.integer(names(prediccion_rf01e)))]

er_test <- (prediccion_ord - dfRUL1$RUL)
RMSE_test_rf01e <- sqrt(mean(er_test^2))

print("RMSE datos Test:")
print(RMSE_test_rf01e)


```






Prueba (rn01b) Redes Neuronales Normalización: 
 - Datos normalizados.
 - Eliminados datos que no varian.
 - Juego de datos 1
 - Redes Neuronales (mxnet)
 - Solo sensores.
 - Parametros por defecto
 - Metrica RMSE

```{r}

# Valor para la semilla a la hora de generar numeros aleatorios y que tenga repetitibilidad
set.seed(128)

# Entrenar el modelo
modelo_rn01b <- train(
  x = dftrain1norvar, 
  y = dftrain1normRULvar$RUL, 
  method = "mxnet", 
  preProc =  NULL
  )


```


Resultados entrenamiento:
```{r}
print(modelo_rn01b)
```


Genera la predicción del tiempo de vida restante sobre los datos de Test
```{r}
prediccion_rn01b <- predict(modelo_rn01b, newdata = dftest1ultnormvar)
```


Calculo RMSE Test 
```{r}
# Calculo RMSE Test

prediccion_ord <- prediccion_rn01b

er_test <- (prediccion_ord - dfRUL1$RUL)
RMSE_test_rn01b <- sqrt(mean(er_test^2))

print("RMSE datos Test:")
print(RMSE_test_rn01b)

```


Prueba (rn01c) Redes Neuronales Normalización: 
 - Datos sin normalizar.
 - No eliminados datos que no varian.
 - Juego de datos 1
 - Redes Neuronales (mxnet)
 - Solo sensores.
 - Parametros por defecto
 - Metrica RMSE

```{r}

# Valor para la semilla a la hora de generar numeros aleatorios y que tenga repetitibilidad
set.seed(128)

# Entrenar el modelo
modelo_rn01c <- train(
  x = dftrain1, 
  y = dftrain1RUL$RUL, 
  method = "mxnet", 
  preProc =  NULL 
  )

```


Resultados entrenamiento:
```{r}
print(modelo_rn01c)
```


Genera la predicción del tiempo de vida restante sobre los datos de Test
```{r}
prediccion_rn01c <- predict(modelo_rn01c, newdata = dftest1ult)
```


Calculo RMSE Test 
```{r}
# Calculo RMSE Test

prediccion_ord <- prediccion_rn01c

er_test <- (prediccion_ord - dfRUL1$RUL)
RMSE_test_rn01c <- sqrt(mean(er_test^2))

print("RMSE datos Test:")
print(RMSE_test_rn01c)

```


Prueba (rn01d) Redes Neuronales Normalización: 
 - Datos normalizados.
 - No eliminados datos que no varian.
 - Juego de datos 1
 - Redes Neuronales (mxnet)
 - Solo sensores.
 - Parametros por defecto
 - Metrica RMSE

```{r}

# Valor para la semilla a la hora de generar numeros aleatorios y que tenga repetitibilidad
set.seed(128)

# Entrenar el modelo
modelo_rn01d <- train(
  x = dftrain1norm, 
  y = dftrain1normRUL$RUL, 
  method = "mxnet", 
  preProc =  NULL
  )


```


Resultados entrenamiento:
```{r}
print(modelo_rn01d)
```


Genera la predicción del tiempo de vida restante sobre los datos de Test
```{r}
prediccion_rn01d <- predict(modelo_rn01d, newdata = dftest1ultnorm)
```


Calculo RMSE Test 
```{r}
# Calculo RMSE Test

prediccion_ord <- prediccion_rn01d

er_test <- (prediccion_ord - dfRUL1$RUL)
RMSE_test_rn01d <- sqrt(mean(er_test^2))

print("RMSE datos Test:")
print(RMSE_test_rn01d)

```




Prueba (rn01e) Redes Neuronales Normalización: 
 - Datos sin normalizar.
 - Eliminados datos que no varian.
 - Juego de datos 1
 - Redes Neuronales (mxnet)
 - Solo sensores.
 - Parametros por defecto
 - Metrica RMSE


```{r}
# Eliminar el RUL
dftrain1var <- dftrain1RULvar
dftrain1var$RUL <- NULL

# Valor para la semilla a la hora de generar numeros aleatorios y que tenga repetitibilidad
set.seed(128)

# Entrenar el modelo
modelo_rn01e <- train(
  x = dftrain1var, 
  y = dftrain1RULvar$RUL, 
  method = "mxnet", 
  preProc =  NULL 
  )

```


Resultados entrenamiento:
```{r}
print(modelo_rn01e)
```


Genera la predicción del tiempo de vida restante sobre los datos de Test
```{r}
prediccion_rn01e <- predict(modelo_rn01e, newdata = dftest1ultvar)
```


Calculo RMSE Test 
```{r}
# Calculo RMSE Test

prediccion_ord <- prediccion_rn01e

er_test <- (prediccion_ord - dfRUL1$RUL)
RMSE_test_rn01e <- sqrt(mean(er_test^2))

print("RMSE datos Test:")
print(RMSE_test_rn01e)

```






