---
title: "Cálculo de vida útil restante en maquinaria mediante técnicas de Inteligencia Artificial Parte 2"
output: html_notebook
---
Autor: Iñigo Rekalde
Fecha: 28-02-2019

Preparación del entorno
```{r}
# Fijar el directorio de trabajo
setwd("~/Personal/Master/TFM/R/Def")

# Instalar las librerias si no están instaladas
# install.packages("paquete")
# Cargar librerias
library(dplyr)
library(zoo)
library(ggplot2)
library(reshape2)
library(caret)
```


Preparación para importar
```{r}
# Los datos a importar no contienen cabeceras.
# Se genera un vector con nombres de las columnas. Train y test comparten columnas.
col_nombres <- c("unit_num","time_cycles","ope_set1","ope_set2","ope_set3",
              "sen1","sen2","sen3","sen4","sen5","sen6","sen7","sen8","sen9","sen10",
              "sen11","sen12","sen13","sen14","sen15","sen16","sen17","sen18","sen19","sen20","sen21")
# Columna de RUL de test
col_RUL <- c("RUL")

# Para facilitar la importación se establecen los tipos de datos por columna.
# Las dos primeras son enteros y las restantes son numericas para train y test
col_tipos <- rep("integer", 2)
col_tipos <- c(col_tipos, rep("numeric", 24))
# RUL como númerica
col_tipo_RUL <- c("numeric")
```


Importación de los ficheros:
Datos juego 1 de entrenamiento, test y RUL verdadero Test
```{r}
# Se importa el fichero para entrenar los modelos en un data frame
dftrain1 <- read.table("train_FD001.txt", col.names = col_nombres, colClasses = col_tipos)
# Se importa el fichero para test o validación en un dataframe
dftest1 <- read.table("test_FD001.txt", col.names = col_nombres, colClasses = col_tipos)
# Se importa el fichero con el RUL de test o validación
dfRUL1 <- read.table("RUL_FD001.txt", col.names = col_RUL, colClasses = col_tipo_RUL)
```


Generar medias y desviación estandar entrenamiento
```{r}
# Se agregan mas caracterisitcas para ampliar los datos de entrenamiento.
# Por cada uno de las medidas de los 21 sensores se calculan:
# med1 - med21: Media movil para un tamaño de ventana definida
# sd1 - sd21: Desviación estandar para el tamaño de ventana definida

# Tamaño de la ventana para calcular el numero de medidas con las que se calcula
# la media y la desviación estandar
ventana <- 5

# Identificar las columnas iniciales que no son medidas de sensores
columnas_inicio <- 5

# Identificar la o las columnas finales que no son medidas de sensores
columnas_fin <- 1

# NUmero columnas total
columnas_total <- ncol(dftrain1RUL)

# cantidad de sensores
cant_sensores <- columnas_total - columnas_inicio - columnas_fin

# Generar los nombre de las columnas para las medias
columnas_medias <- paste("med",(1:cant_sensores),sep="")

# Generar los nombre de las columnas para las desviaciones estandares
columnas_sd <- paste("sd",(1:cant_sensores),sep="")

# Calcular numero de motores
motores <- unique(dftrain1RUL[,1])
num_motores <- length(motores)

# Generar vector para la media movil
media_movil <- c()

# Generar vector para la desviacion estandar movil
sd_movil <- c()


# Bucle para cada motor
for(i in 1:num_motores){
  
  # Sub conjunto de datos del motor que estemos analizando en cada ciclo del bucle
  sensoresxmotor = subset(dftrain1RUL[,(columnas_inicio+1):(columnas_total-columnas_fin)],dftrain1RUL$unit_num==motores[i])
  
  # generar la media movil para todos los sensores
  media_movil = rbind(media_movil,rollapply(sensoresxmotor,ventana,mean,align = "right",partial=1))
  
  # generar la desviación estandar movil para todos los sensores
  sd_movil_i = rollapply(sensoresxmotor,ventana,sd,align = "right",partial=1)
  sd_movil_i[is.na(sd_movil_i)]=0
  sd_movil = rbind(sd_movil,sd_movil_i)
  
}

# Convertir las matrices en dataframes
df_media <- as.data.frame(media_movil)
df_sd <- as.data.frame(sd_movil)

# Cambiar los nombres de las columnas

names(df_sd) <- columnas_sd
names(df_media) <- columnas_medias

# Generar el dataframe con los datos originales mas las que hemos generado.
dftrain1med <- cbind(dftrain1RUL[,1:(columnas_inicio + cant_sensores)], df_media, df_sd)

```


Generar medias y desviación estandar test
```{r}
# Se agregan mas caracterisitcas para ampliar los datos de test.
# Por cada uno de las medidas de los 21 sensores se calculan:
# med1 - med21: Media movil para un tamaño de ventana definida
# sd1 - sd21: Desviación estandar para el tamaño de ventana definida

# Tamaño de la ventana para calcular el numero de medidas con las que se calcula
# la media y la desviación estandar
ventana <- 5

# Identificar las columnas iniciales que no son medidas de sensores
columnas_inicio <- 5

# Identificar la o las columnas finales que no son medidas de sensores
columnas_fin <- 0

# NUmero columnas total
columnas_total <- ncol(dftest1)

# cantidad de sensores
cant_sensores <- columnas_total - columnas_inicio - columnas_fin

# Generar los nombre de las columnas para las medias
columnas_medias <- paste("med",(1:cant_sensores),sep="")

# Generar los nombre de las columnas para las desviaciones estandares
columnas_sd <- paste("sd",(1:cant_sensores),sep="")

# Calcular numero de motores
motores <- unique(dftest1[,1])
num_motores <- length(motores)

# Generar vector para la media movil
media_movil <- c()

# Generar vector para la desviacion estandar movil
sd_movil <- c()


# Bucle para cada motor
for(i in 1:num_motores){
  
  # Sub conjunto de datos del motor que estemos analizando en cada ciclo del bucle
  sensoresxmotor = subset(dftest1[,(columnas_inicio+1):(columnas_total-columnas_fin)],dftest1$unit_num==motores[i])
  
  # generar la media movil para todos los sensores
  media_movil = rbind(media_movil,rollapply(sensoresxmotor,ventana,mean,align = "right",partial=1))
  
  # generar la desviación estandar movil para todos los sensores
  sd_movil_i = rollapply(sensoresxmotor,ventana,sd,align = "right",partial=1)
  sd_movil_i[is.na(sd_movil_i)]=0
  sd_movil = rbind(sd_movil,sd_movil_i)
  
}

# Convertir las matrices en dataframes
df_media <- as.data.frame(media_movil)
df_sd <- as.data.frame(sd_movil)

# Cambiar los nombres de las columnas

names(df_sd) <- columnas_sd
names(df_media) <- columnas_medias

# Generar el dataframe con los datos originales mas las que hemos generado.
dftest1med <- cbind(dftest1[,1:(columnas_inicio + cant_sensores)], df_media, df_sd)

```


Fichero de Test 1 solo quedarse con el último registro de cada motor
```{r}
dftest1medult <- merge(aggregate(time_cycles~unit_num, dftest1med,function(x) x[which.max(x)]),dftest1med)
# Ordenarlo por número de motor
dftest1medult <- dftest1medult[with(dftest1medult, order(unit_num)), ]
```


Normalizar Juegos de datos 1
```{r}
normalizardf1med <- preProcess(dftrain1med, method = "range", rangeBounds = c(0,1))
# No variation for for: ope_set3, sen1, sen5, sen10, sen16, sen18, sen19, med1, med5, med10, med16, med18, med19, sd1, sd5, sd10, sd16, sd18, sd19
dftrain1mednorm <- predict(normalizardf1med, dftrain1med)

```

Eliminar las variables que no varian en el fichero de entrenamiento
```{r}
dftrain1mednorvar <- dftrain1mednorm[ , -which(names(dftrain1mednorm) %in% c("ope_set3", "sen1", "sen5", "sen10", "sen16", "sen18", "sen19", "med1", "med5", "med10", "med16", "med18", "med19", "sd1", "sd5", "sd10", "sd16", "sd18", "sd19"))]

```





Normalizar el fichero Test
```{r}
dftest1medultnorm <- predict(normalizardf1med, dftest1medult)
```


Eliminar las variables que no varian en el fichero de Test
```{r}
dftest1medultnorvar <- dftest1medultnorm[ , -which(names(dftest1medultnorm) %in% c("ope_set3", "sen1", "sen5", "sen10", "sen16", "sen18", "sen19", "med1", "med5", "med10", "med16", "med18", "med19", "sd1", "sd5", "sd10", "sd16", "sd18", "sd19"))]
```


Agregar el Tiempo de vida Util al fichero de entrenamiento
```{r}
RUL <- dftrain1RUL$RUL
dftrain1mednorvarRUL <- cbind(dftrain1mednorvar, RUL )
```


Prueba 01rfmed Random Forest Medias: 
 - Datos normalizados.
 - Eliminados datos que no varian.
 - Juego de datos 1
 - Random Forest
 - Sensores, desviaciones y medias moviles
 - 1 parametro.
 - Metodo: oob
 - Metrica RMSE
 - Arboles: 8
 
```{r}

# Parametros de control 
control01med <- trainControl(
  method = "oob")

# Valor para la semilla a la hora de generar numeros aleatorios y que tenga repetitibilidad
set.seed(128)

# Entrenar el modelo
modelo_rf01med = train(RUL ~ ., data=dftrain1mednorvarRUL,
                          method='rf',
                          preProcess=NULL,
                          metric = "RMSE",
                          replace = TRUE,
                          tuneLength = 1,
                          ntree = 8,
                          importance=T,
                          trControl = control01med)

```


Resultados entrenamiento:
```{r}
print(modelo_rf01med)
```


Muestra la importancia de las variables:
```{r}
varimp_rf01med <-varImp(modelo_rf01med)
print(varimp_rf01med)
```


Genera la predicción del tiempo de vida restante sobre los datos de Test
```{r}
prediccion_rf01med <- predict(modelo_rf01med, newdata = dftest1medultnorvar)
```


Calculo RMSE Test 
```{r}
# Calculo RMSE Test

prediccion_ord <- prediccion_rf01med[order(as.integer(names(prediccion_rf01med)))]

er_test <- (prediccion_ord - dfRUL1$RUL)
RMSE_test_rf01med <- sqrt(mean(er_test^2))

print("RMSE datos Test:")
print(RMSE_test_rf01med)

```






Prueba (rn01med) Redes Neuronales Media: 
 - Datos normalizados.
 - Eliminados datos que no varian.
 - Juego de datos 1
 - Redes Neuronales (mxnet)
 - Sensores, desviaciones y medias moviles.
 - Parametros por defecto
 - Metrica RMSE

```{r}

# Valor para la semilla a la hora de generar numeros aleatorios y que tenga repetitibilidad
set.seed(128)

# Entrenar el modelo
modelo_rn01med <- train(
  x = dftrain1mednorvar, 
  y = dftrain1RUL$RUL, 
  method = "mxnet", 
  preProc =  NULL
  )

```


Resultados entrenamiento:
```{r}
print(modelo_rn01med)
```


Genera la predicción del tiempo de vida restante sobre los datos de Test
```{r}
prediccion_rn01med <- predict(modelo_rn01med, newdata = dftest1medultnorvar)
```


Calculo RMSE Test 
```{r}
# Calculo RMSE Test

prediccion_ord <- prediccion_rn01med

er_test <- (prediccion_ord - dfRUL1$RUL)
RMSE_test_rn01med <- sqrt(mean(er_test^2))

print("RMSE datos Test:")
print(RMSE_test_rn01med)

```


Muestra la importancia de las variables:
```{r}
varimp_rn01med <-varImp(modelo_rn01med)
print(varimp_rn01med)

```


Prueba (rn01med20) Redes Neuronales Media 20 mejores caracteristicas: 
 - Datos normalizados.
 - Eliminados datos que no varian.
 - Juego de datos 1
 - Redes Neuronales (mxnet)
 - Sensores, desviaciones y medias moviles.
 - Solo los 20 mas relevantes
 - Parametros por defecto
 - Metrica RMSE


Dejar solo 20 variables en el fichero de entrenamiento
```{r}
# dftrain1mednorvar20 <- dftrain1mednorvar[ , -which(names(dftest1medultnorm) %in% c("unit_num","ope_set1", "ope_set2", "sen1", "sen3", "sen6", "sen8", "sen9", "sen13", "sen14", "med6", "med8", "med9", "med13", "med14", "sd2", "sd3", "sd4", "sd6","sd7", "sd8", "sd9", "sd11","sd12", "sd13", "sd14", "sd15", "sd17", "sd20", "sd21"))]

dftrain1mednorvar20 <- dftrain1mednorvar[ , which(names(dftest1medultnorm) %in% c("med4","time_cycles", "med11", "med15", "med21", "med3", "med20", "med17", "med12", "med7", "med2", "sen11", "sen4", "sen12", "sen7", "sen21", "sen15", "sen20", "sen2", "sen17"))]


```


Entrenar el modelo
```{r}

# Valor para la semilla a la hora de generar numeros aleatorios y que tenga repetitibilidad
set.seed(128)

# Entrenar el modelo
modelo_rn01med20 <- train(
  x = dftrain1mednorvar20, 
  y = dftrain1RUL$RUL, 
  method = "mxnet", 
  preProc =  NULL 
  )

```


Resultados entrenamiento:
```{r}
print(modelo_rn01med20)
```

Revisar
Dejar solo 20 variables en test
```{r}
# dftest1medultnorvar20 <- dftest1medultnorvar[ , -which(names(dftest1medultnorm) %in% c("unit_num", "ope_set1", "ope_set2", "sen1", "sen3", "sen6", "sen8", "sen9", "sen13", "sen14", "med6", "med8", "med9", "med13", "med14", "sd2", "sd3", "sd4", "sd6", "sd7", "sd8", "sd9", "sd11", "sd12", "sd13", "sd14", "sd15", "sd17", "sd20", "sd21"))]

dftest1medultnorvar20 <- dftest1medultnorvar[ , which(names(dftest1medultnorm) %in% c("med4","time_cycles", "med11", "med15", "med21", "med3", "med20", "med17", "med12", "med7", "med2", "sen11", "sen4", "sen12", "sen7", "sen21", "sen15", "sen20", "sen2", "sen17"))]

```


Genera la predicción del tiempo de vida restante sobre los datos de Test
```{r}
prediccion_rn01med20 <- predict(modelo_rn01med20, newdata = dftest1medultnorvar20)
```


Calculo RMSE Test 
```{r}
# Calculo RMSE Test

prediccion_ord <- prediccion_rn01med20

er_test <- (prediccion_ord - dfRUL1$RUL)
RMSE_test_rn01med20 <- sqrt(mean(er_test^2))

print("RMSE datos Test:")
print(RMSE_test_rn01med20)

```



Muestra la importancia de las variables:
```{r}
varimp_rn01med20 <-varImp(modelo_rn01med20)
print(varimp_rn01med20)
```



prueba01med20parametros01



Prueba (rn01med20p01) Redes Neuronales Ajuste parametros 
 - Datos normalizados.
 - Eliminados datos que no varian.
 - Juego de datos 1
 - Redes Neuronales (mxnet)
 - Sensores, desviaciones y medias moviles.
 - Solo los 20 mas relevantes
 - Parametros ajustados
 - Metrica RMSE


```{r}
# Parametros de Ajuste
grid_par01 <- expand.grid(
  layer1 = 5,
  layer2 = 2,
  layer3 = 1,
  learning.rate = 0.000002,
  momentum = 0.9,
  dropout = 0,
  activation = "relu"
  )

# Valor para la semilla a la hora de generar
# numeros aleatorios y que tenga repetitibilidad
set.seed(128)

# Entrenar el modelo
modelo_rn01med20p01 <- train(
  x = dftrain1mednorvar20, 
  y = dftrain1RUL$RUL, 
  method = "mxnet", 
  preProc =  NULL ,
  tuneGrid = grid_par01
  )

```


Resultados entrenamiento:
```{r}
print(modelo_rn01med20p01)
```


Genera la predicción del tiempo de vida restante sobre los datos de Test
```{r}
prediccion_rn01med20p01 <- predict(modelo_rn01med20p01, newdata = dftest1medultnorvar20)
```


Calculo RMSE Test 
```{r}
# Calculo RMSE Test

prediccion_ord <- prediccion_rn01med20p01

er_test <- (prediccion_ord - dfRUL1$RUL)
er_test_rn01med20p01 <- er_test
RMSE_test_rn01med20p01 <- sqrt(mean(er_test^2))

print("RMSE datos Test:")
print(RMSE_test_rn01med20p01)

```

Histograma Error
```{r}
dferp01 <- as.data.frame(er_test_rn01med20p01)
ggplot(data=dferp01, aes(dferp01$er_test_rn01med20p01)) +
  geom_histogram(binwidth = 10)+
  labs(title="", x="Error", y="")

```



